

# CARLOS TAPIA CADENILLAS INGENIERO DE MINAS

#### CONTACTO

Telefono: (+51) 992700867

Email: ctapia@pucp.pe

**Dirección:** Av. Del Pacífico 175 San Miguel, Lima - Perú

#### **IDIOMAS**

INGLÉS

Nivel: Avanzado

#### RESUMEN

Bachiller en ingeniería de minas de la Pontificia Universidad Católica del Perú, e intercambio en Colorado School of Mines; con experiencia en planeamiento de tajos abierto y manejo de software especializado para minería. Liderazgo, alta capacidad de adaptación y habilidades de negociación.

## **EDUCACIÓN**

### PONTIFICIA UNIVERSIDAD CATÓLICA DEL PERÚ

Facultad de Ciencias e Ingeniería - Ingeniería de Minas Bachiller Primer puesto (Egresados 2016-2)

2011-2016

# COLORADO SCHOOL OF MINES

Ingeniería de Minas Intercambio - Becado (Cia de Minas Buenaventura S.A.A) GPA: 3.75 2015-2

## **EXPERIENCIA PROFESIONAL**

#### MINERA LA ZANJA FIRI

Joint venture Buenaventura - Newmont Mining Ingeniero de Planeamiento Jun 2018 - Actualidad

Elaboración de planes a corto y mediano plazo, supervisión y seguimiento de cumplimiento de los mismos. Elaboración y actualización de diseños de fases en los tajos. Reportes de recuersos y reservas. Analisis por algoritmos de optimización de tajos (Floating cone - Lerch & Grossman). Optimización y automatización de la reportabilidad. Elaboración de presentaciones para accionistas.

#### SOFTWARE

Suite Microsoft Office Avanzado

AutoCAD Intermedio

Minesight Intermedio

Programación Visual Basic Avanzado

#### REFERENCIAS

#### Jesús Guerra Molina

Superintendente Planeamiento Minera La Zanja EIRL jesus.guerra@buenaventura.pe Cel: (+51) 950469392

#### Carlos Valdivia Chirinos

Jefe de Planeamiento Minera La Zanja EIRL carlos.valdiviach@buenaventura.pe Cel: (+51) 965799193

#### Silvia Rosas

Coordinadora de Especialidad Pontificia Universidad Católica del Perú

brosas@pucp.edu.pe Cel: (+51) 992747247

## MINERA LA ZANJA EIRL

Joint venture Buenaventura - Newmont Mining Ingeniero de Planeamiento en Entrenamiento Programa Trainee Buenaventura May 2017 - May 2018

Elaboración de planes a corto y mediano plazo, supervisión y seguimiento de cumplimiento de los mismos. Apoyo en elaboración y actualización de diseños de fases en los tajos. Optimización y automatización de la reportabilidad.

## MINERA LA ZANJA EIRL

Joint venture Buenaventura - Newmont Mining Praticante profesional Ene 2017 - Mar 2017

Apoyo en la elaboración de planes a corto y mediano plazo, supervisión y seguimiento de cumplimiento de los mismos. Optimización y automatización de la reportabilidad.

## SOCIEDAD MINERA EL BROCAL

Cia. de minas Buenaventura S.A.A Practicante Pre-profesional Ene 2015 - Abr 2015

Apoyo en el cálculo de tiempo de ciclos de carguío en mina superficial y subterranea. Apoyo en la supervisión en frentes de carguío y análisis de tiempos de demora. Apoyo en identificación de "cuellos de botella" en el proceso de minado.

# PONTIFICIA UNIVERSIDAD CATÓLICA DEL PERÚ

Facultad de Ciencias e Ingeniería Pre-Docente Ago 2014 - Jul 2015

Revisión de examenes del curso de Resistencia de Materiales y asesoría a estudiantes en dicho curso.